【裁判字號】    98,中簡,3921
【裁判日期】    981215
【裁判案由】    違反電子遊戲場業管理條例
【裁判全文】
臺灣臺中地方法院刑事判決            98年度中簡字第3921號
聲  請  人  臺灣臺中地方法院檢察署檢察官
被      告  甲○○
上列被告因違反電子遊戲場業管理條例案件，經檢察官聲請以簡
易判決處刑（98年度偵字第22395 號），本院判決如下：
    主      文
甲○○違反未依電子遊戲場業管理條例規定辦理營利事業登記，
不得經營電子遊戲場業之規定，累犯，處有期徒刑月，如易科
罰金，以新臺幣壹仟元折算壹日。扣案如附表所示之物，均沒收
。
    事實及理由
一、本件犯罪事實及證據，均引用檢察官聲請簡易判決處刑書（
    如附件）之記載。
二、按電子遊戲場業管理條例於89年2月3日經總統公布施行，並
    自同年月5 日生效，是該條例生效後，設置以電腦方式操縱
    ，產生或顯示聲光影像、圖案、動作之電子遊戲機，供不特
    定人為益智或娛樂之營利事業（同條例第3條、第4條參照）
    ，應依電子遊戲場業管理條例第11條之規定辦理營利事業登
    記，未依該條例辦理營利事業登記者，依同條例第15條之規
    定，即不得經營電子遊戲場業。又按電子遊藝場業管理條例
    第1 條明示「為管理電子遊戲場業，並維護社會安寧，善良
    風俗、公共安全及國民身心健康，特設定本條例。」是該條
    例立法目的之一即在於管理電子遊戲場業。而所謂電子遊戲
    場業，依該條例第2 條規定，係指設置電子遊戲機供不特定
    人益智娛樂之營利事業。換言之，僅須設置電子遊戲機供人
    娛樂以營利者，即屬電子遊戲場業管理條例所指之電子遊戲
    場業，其規模如何則非所問。再者，依該條例第16條規定，
    非電子遊戲場業之其他營利事業，不得就其營業場所，供他
    人設置電子遊戲機營業，如違反該條規定，依第28條規定處
    行為人新台幣10萬元以上50萬元以下罰鍰，並限期令其改善
    ，是在非電子遊戲場業之其他營利事業場所設置電子遊戲機
    以營利者，仍屬由該條例規範之範疇，益徵該條例所指之電
    子遊戲場業並不專以設置電子遊戲機供人娛樂為限，在非電
    子遊戲場業之其他營利事業場所設置者仍屬之。是如係在自
    己經營之非電子遊戲場業之營業場所，附帶擺設電子遊戲機
    供人娛樂者，仍屬該條例第3 條所指之「設置電子遊戲機供
    不特定人益智娛樂之營利事業」，依該條例第15條規定，仍
    應辦理營利事業登記後始得營業。換言之，所謂電子遊戲場
    業，僅須有設置電子遊戲機供人為益智娛樂者即屬之（該條
    例第2 條），至其係專以提供電子遊戲機供人娛樂或在非電
    子遊戲場業之營業場所附帶提供電子遊戲機供人娛樂，應非
    所問。從而在非電子遊戲場業之營業場所（如超商、保齡球
    館、檳榔攤、釣蝦場或住宅等），附帶擺設電子遊戲機供人
    娛樂者，仍須依該條例第15條規定辦理營利事業登記後始得
    擺設，否則，仍應依該條例22條論罰。
三、本件被告擺設電子遊戲機之場所固為自己住處，惟確實插電
    營業，供人把玩等情，業據證人陳炳旭證述在卷，是核被告
    所為係違反電子遊戲場業管理條例第15條未經辦理營利事業
    登記而擅自經營電子遊戲場業之規定，應依同法第22條論罪
    。又按刑事法若干犯罪行為態樣，本質上原具有反覆、延續
    實行之特徵，立法時既予特別歸類，定為犯罪構成要件之行
    為要素，則行為人基於概括之犯意，在密切接近之一定時、
    地持續實行之複次行為，倘依社會通念，於客觀上認為符合
    一個反覆、延續性之行為觀念者，於刑法評價上，即應僅成
    立一罪；學理上所稱「集合犯」之職業性、營業性或收集性
    等具有重複特質之犯罪均屬之，例如經營、從事業務、收集
    、販賣、製造、散布等行為概念者。查被告同一經營電子遊
    戲場業之營業行為，雖自98年8 月23日起持續至同年9月1日
    為警查獲時止，然上開行為，本質上即含有反覆為之之特質
    ，並具有場所、時間密接性，足認被告自始即基於反覆實施
    之犯意，應屬具有預定同種類行為將反覆實行之集合犯，均
    應包括性地論以一罪。被告有事實欄所載之前科，有臺灣高
    等法院被告前案紀錄表在卷可參，其前受有期徒刑之執行完
    畢後，五年內故意再犯本件有期徒刑以上之罪，為累犯，應
    依法加重其刑。爰審酌被告甲○○前因經營賭博性電子遊戲
    場業遭警查緝後，仍不知警惕，再度違法擺設電子遊戲機台
    供客人把玩，影響主管機關對於電子遊戲機台之有效管理，
    其行為誠屬可議，另考量本案實際擺設之電子遊戲機台數量
    非多，獲利有限，以及被告犯罪後否認犯行之態度等一切情
    狀，量處如主文所示之刑，併予諭知易科罰金之折算標準，
    以示懲儆。
四、扣案如附表所示之物，為被告所有供經營電子遊戲場業所用
    之物，爰依刑法38條第1項第2款之規定，併予宣告沒收。
五、依刑事訴訟法第449 條第1項前段、第450條第1項、第454條
    第2 項，電子遊戲場業管理條例第22條，刑法第11條前段、
    第47條第1項、第41條第1項前段、第38條第1項第2款，刑法
    施行法第1條之1第1項、第2項前段，逕以簡易判決處如主文
    所示之刑。
如不服本判決，得於收受判決書送達後10日內，以書狀敘述理由
（須附繕本），經本庭向本院管轄第二審之合議庭提起上訴。
中    華    民    國    98    年    12    月    15    日
                  臺中簡易庭  法  官  高英賓
上正本證明與原本無異。
                              書記官  司立文
中    華    民    國    98    年    12    月    15    日
附表一：扣案之電動賭博機具（均含IC板）
┌──┬─────────────────┬───┬────────┐
│編號│物        品        名        稱  │數  量│備            註│
├──┼─────────────────┼───┼────────┤
│一  │代幣                              │739枚 │                │
├──┼─────────────────┼───┼────────┤
│二  │排班紀錄簿                        │  1本 │                │
├──┼─────────────────┼───┼────────┤
│三  │監視器                            │  1組 │                │
├──┼─────────────────┼───┼────────┤
│四  │金吉祥禮品自動販賣彈珠台（含IC板）│  1台 │                │
├──┼─────────────────┼───┼────────┤
│五  │海洋世界機台（含IC板）            │  2台 │                │
├──┼─────────────────┼───┼────────┤
│六  │獵鯊彈珠機台（含IC板）            │  1台 │                │
├──┼─────────────────┼───┼────────┤
│七  │超越巔峰機台（含IC板）            │  2台 │                │
├──┼─────────────────┼───┼────────┤
│八  │黃金跑馬機台（含IC板）            │  2台 │                │
└──┴─────────────────┴───┴────────┘
附錄論罪科刑法條全文：
電子遊戲場業管理條例第22條
違反第15條規定者，處行為人1 年以下有期徒刑、拘役或科或併
科新臺幣50萬元以上250萬元以下罰金。


司法院資訊處製作；財團法人民間司法改革基金會備份。
